臺灣高等法院刑事附帶民事訴訟判決　　　96年度附民字第72號
原　　　告　　台新國際商業銀行股份有限公司
法定代理人　　丁○○
訴訟代理人　　甲○○
被　　　告　　丙○○○
　　　　　　　　　　　　　之1.
　　　　　　　　　　　　　（
　　　　　　　乙○○
上列被告因偽造文書等案件（九十六年度上訴字第一二一五號）
，原告提起附帶民事訴訟，請求損害賠償，本院判決如下：
    主　文
被告應連帶給付原告新臺幣壹拾壹萬肆仟貳佰參拾伍元，及自民
國九十六年五月四日起至清償日止，按年息百分之五計算之利息
。
訴訟費用由被告連帶負擔。
本判決得假執行。
    事  實
甲、原告方面：
一、聲明：
    (一)被告二人應連帶給付原告新臺幣十一萬四千二百三十五元
      ，及自本起訴狀繕本送達被告之翌日起至清償日止，按年
      息百分之五計算之利息。
    (二)訴訟費用由被告二人連帶負擔。
二、陳述：
    被告丙○○○及乙○○於民國九十四年十二月間，假藉購買
    物品利用訴外人「趙淑錚」、「許美玲」、「洪巧儒」、「
    袁　昉」、「鐘玉潔」疏於注意之時，竊取原告核發給前開
    訴外人之信用卡後，即持往「中興百貨公司復興店」等信用
　  卡特約商店，偽造渠等「SHUCHENC HAO」、「許美玲」、「
    Beauty」、「袁　昉」等之署押刷卡消費，使原告誤認為係
    訴外人所為，進而墊付被告等所有消費款項，嗣經訴外人等
    向原告聲明其持用之信用卡遭竊，原告始知受害，計造成原
    告損失十一萬四千二百三十五元。爰依法請求被告連帶賠償
    前揭之金額之損害。
三、証據：提出被告冒名簽單影本七紙、信用卡補印帳單影本六
    紙、訴外人「趙淑錚」、「許美玲」、「洪巧儒」、「袁
    昉」、「鐘玉潔」之聲明書影本五紙為証。
乙、被告方面：
一、聲明：願意連帶給付原告十一萬四千二百三十五元及自起訴
　　　　　狀繕本送達翌日起至清償日止之利息。
二、陳述：有共同竊取、盜刷信用卡，願意賠償。
    理  由
一、原告主張被告丙○○○及乙○○共同犯有詐欺、偽造文書等
    罪，業經本院刑事判決認定在案，原告提出之聲明書、帳單
    及簽單影本等証據，並為被告所是認，則原告主張被告二人
    對其有共同侵權行為事實，堪以認定。
二、按當事人於言詞辯論時為訴訟標的之捨棄或認諾者，應本於
    其捨棄或認諾為該當事人敗訴之判決，民事訴訟法第三百八
    十四條定有明文。又民法第一百八十五條第一項前段規定，
    共同侵權人應連帶負損害賠償責任，是本件原告訴請被告連
    帶賠償，即屬正當，且被告既為訴訟標的之認諾，揆諸首揭
    規定，自應為被告敗訴之判決，從而，原告依損害賠償之規
    定請求被告連帶給付原告新臺幣十一萬四千二百三十五元，
    及自本起訴狀繕本送達被告之翌日起至清償日止，按年息百
    分之五計算之利息，為有理由，應予准許，並依職權宣告假
    執行。
三、據上論結，依刑事訴訟法第五百零二條第二項、第四百九十
    條、第四百九十一條第十款，民事訴訟法第三百八十四條、
    第七十八條、第八十五條第二項、第三百八十九條第一項第
    一款，判決如主文。
中　　華　　民　　國　 九十六 　年 　八 　月  　卅  　日
　　　　　　　　　刑事第六庭審判長法　官  林堭儀
　　　　　　　　　　　　　　　　  法　官  莊謙崇
　　　　　　　　　　　　　　　　  法　官  陳玉雲
以上正本證明與原本無異。
不得上訴。
                                  書記官  陳思云
中　　華　　民　　國　　96　　年　　8 　　月　　31　　日
